【裁判字號】    92,毒抗,485
【裁判日期】    920630
【裁判案由】    聲請觀察勒戒
【裁判全文】
臺灣高等法院臺中分院刑事裁定                    九十二年度毒抗字第四八五號
    抗  告  人
    即  被  告  甲○○
            即施煌德）設彰化.
右抗告人因違反毒品危害防制條例案件，經檢察官聲請觀察勒戒，不服臺灣彰化地方
法院中華民國九十二年五月十五日第一審裁定（九十二年度毒聲字第六七九號，聲請
案號：台灣彰化地方法院檢察署九十二年度觀聲字第二七五號），提起抗告，本院裁
定如左：
    主  文
抗告駁回。
    理  由
一、按施用第一級毒品或施用第二級毒品者，檢察官應先將被告送勒戒處所觀察勒戒
    ，其期間不得逾一個月，毒品危害防制條例第二十條第一項定有明文。
二、本件抗告意旨略以：抗告人即被告甲○○於九十一年十一月二十六日為警查獲採
    尿送驗結果，均無毒品反應，亦未於抗告人身上搜出海洛因等毒品，原審裁定僅
    以抗告人於警訊、偵查之自白，逕認定被告有違反毒品危害防制條例之情事，而
    裁定將被告送觀察勒戒於法顯有違背，請求撤銷原審裁定云云。
三、經查：
  (一)被告甲○○基於概括犯意，自民國九十一年八月初之某日起至同年月中旬之某日
    止，在不詳處所，連續施用第一級毒品海洛因多次等情，業經被告於警訊、偵查
    中坦承不諱，且九十一年十一月二十六日十五時十分許，被告在其彰化縣鹿港鎮
    洋厝里十八鄰新厝巷五十三號住處前查獲時，經警方在被告所使用之車號五Ｊ－
    九九八六號自用小客車乘客座右前門旁扣得曾裝用海洛因之使用過空塑膠袋一個
    ，業有沾有海洛因之空塑膠袋一個扣案可資佐證，本院審之被告上開自白對於如
    何施用第一級毒品海洛因供述甚詳，若非己身親為，豈能如此供述？且被告於警
    訊中亦坦承扣案之空塑膠袋係伊所有，且係伊以前施用海洛因所用之物等情，益
    徵被告於警訊、偵查中之上開自白應與事實相符而堪採信。
  (二)被告為警查獲時經採尿送驗結果，雖未檢出嗎啡（海洛因入人體後，水解還原成
    嗎啡，再循嗎啡之代謝方式排出體外）或鴉片類陽性反應，此有彰化縣衛生局煙
    毒尿液檢驗成績書及詮昕科技股份有限公司濫用藥物尿液檢驗報告各一紙在卷可
    稽，惟查被告於偵查中供認其最後一次施用海洛因之時間係九十一年八月中旬某
    日，按海洛因進入人體後，百分之五十以上於八小時內自尿中排出，百分之八十
    以上於二十四小時內自尿中排出，七十二小時內仍有微量排出，故推論其施用期
    間最長可能不會超過三日。且尿液內嗎啡、海洛因成分之檢出與其投與量、個人
    體質及檢測儀器之精密度有關，此有行政院衛生署（八十）藥檢醫字第０五三四
    二０號函可憑。又被告施用海洛因係將海洛因用水稀釋，再用針筒注射手臂方式
    為之等情，已據之供明在卷，其於九十一年八月中旬所施用之海洛因，或因海洛
    因施用之量微或已自尿液中排出，是於同年十一月二十六日為警查獲採尿送驗結
    果，依上開函文說明，未能檢出嗎啡陽性反應，當屬可能，是不能僅憑此檢驗結
    果即遽認被告之自白與事實不符，而逕為有利於被告之認定，故被告前開施用毒
    品之犯行已足堪認定，原審依毒品危害防制條例第二十條第一項規定，裁定將被
    告送勒戒處所觀察、勒戒，於法並無不合，被告抗告執上開驗尿報告指摘原審裁
    定不當，為無理由，應予駁回。
三、據上論斷，應依刑事訴訟法第四百十二條，裁定如主文。
中      華      民      國    九十二    年      六      月     三十     日
                                  臺灣高等法院臺中分院刑事第八庭
          審判長法  官  羅  得  村
                                              法  官  黃  文  進
                                              法  官  陳  毓  秀
右正本證明與原本無異。
不得再抗告。
                                              書記官  吳  宗  玲
中      華      民      國      九十二   年       六      月    三十    日
                                                                        Ｉ


司法院資訊處製作；財團法人民間司法改革基金會備份。
